【裁判字號】    96,訴,2367
【裁判日期】    970422
【裁判案由】    槍砲彈藥刀械管制等
【裁判全文】
臺灣板橋地方法院刑事判決              96年度訴字第2367號
公  訴  人  臺灣板橋地方法院檢察署檢察官
被      告  己○○
選任辯護人  賴玉梅律師
            周福珊律師
            王嘉斌律師
被      告  甲○○
選任辯護人  賴彌鼎律師
            邱群傑律師
            許卓敏律師
上列被告因槍砲彈藥刀械管制條例等案件，經檢察官提起公訴（
96年度偵字第1777號），本院判決如下：
    主  文
己○○共同未經許可持有手槍，處有期徒刑捌年，併科罰金新臺
幣拾萬元，如易服勞役，以新臺幣壹仟元折算壹日。
甲○○無罪。
    事  實
一、己○○與庚○○（俟通緝到後另行審結）為舊識。緣丁○○
    因積欠己○○新臺幣（下同）三百萬元賭債遲未清償，經己○○多次催討未果，乃心生不滿，遂與庚○○、真實姓名年
    籍不詳綽號為「阿成」（起訴書認係甲○○，詳如後述）、
    「阿川」、「阿賢」、「阿榮」、「文吉」等成年男子，基
    於未經許可持有手槍及子彈、非法剝奪人之行動自由及重傷
    害之犯意聯絡，謀議先由庚○○於95年4 月13日以所持用之
    0000000000號行動電話門號撥打丁○○所持用之0000000000
    號行動電話門號，約定於同年月14日中午，在臺北縣林口鄉
    ○○路250 號之麥當勞速食店內談判，己○○等人並共同持
    有自不詳時日起以不詳方式所取得之制式手槍四把及子彈若
    干發資為武力後盾，先由庚○○與「阿川」前往與丁○○談
    判，倘雙方談判不成，再由庚○○通知己○○等人進入上開
    速食店，強押丁○○離去，以迫使丁○○儘速償還上開賭債
    。丁○○接獲庚○○約定談判之電話後，恐遭不測，乃聯絡
    丙○出面參與談判，丙○為仗聲勢，復聯絡宋貴集與戊○○
    一同到場。庚○○先於當日12時24分許抵達上開速食店，與
    嗣於同日12時40分許到場之丙○及丁○○等人進行談判，因
    雙方意見相歧，談判遂告破裂。庚○○旋依先前謀議計劃，
    通知己○○等人到場，己○○等人乃共乘一部車牌號碼不詳
    之鐵灰色休旅車趕抵現場，並於同日12時49分許，共同持有
    制式手槍四把及子彈若干發，魚貫進入上開速食店。己○○
    到場後旋大聲喝叱「都不要說了，通通帶走」，宋貴集與戊○○見狀乃立即往廚房方向逃逸，甲○○等人旋以持槍之非
    法方法強行押走丙○及丁○○，因丙○不斷反抗，己○○乃
    以其所持手槍槍托敲擊丙○頭部（傷害部分，未據告訴），
    然丙○依舊不從而不遂。庚○○及「阿榮」等人乃持槍輪流
    朝丙○腿部射擊，致丙○受有左股骨幹開放性骨折合併槍擊
    傷，現已併發長短肢（嗣倖及時送醫救治後復建致未達完全
    喪失及嚴重減損效用之重傷狀態，僅重傷未遂程度）。己○○等人乃將丁○○強押上車，而共同非法剝奪他人行動自由
    。途中，己○○先於五股鄉○○路○段附近下車，並前往五
    股鄉農會辦理存款事宜，其餘人則將丁○○押往他處，並質
    問丁○○該如何處理上開賭債，直至丁○○應允儘速償還上
    開賭債後，庚○○等人始於同日17時30分許在臺北縣林口鄉
    ○○路附近釋放丁○○。警方係接獲民眾報案後，旋即趕往
    上開速食店蒐證，己○○及庚○○則於犯案後，旋潛逃前往
    大陸地區。嗣經臺灣板橋地方法院檢察署檢察官指揮警方長
    期監控後，己○○始於96年3 月14日自行自大陸地區返回投
    案。
二、案經臺灣板橋地方法院檢察署檢察官指揮內政部警政署刑事
    警察局及臺北縣政府警察局新莊分局偵查後起訴。
    理  由
壹、證據能力：
一、按被告以外之人於檢察事務官、司法警察官或司法警察調查
    中所為之陳述，與審判中不符時，其先前之陳述具有較可信
    之特別情況，且為證明犯罪事實存否所必要者，得為證據，
    刑事訴訟法第159 條之2 有明文規定。第查：證人丁○○、
    丙○、戊○○於警詢時之陳述，均屬被告以外之人於審判外
    所為之陳述，其中(1)證人丁○○於警詢陳述就有關其於案發
    時地有與人談判賭債事宜及遭人強押等情節，除曾於第一次
    警詢時陳稱其並未遭對方押走之外，其於96年2 月14日、同
    年3 月20日及同年6 月26日警詢時均已陳述其確有遭人剝奪
    行動自由之情節，核與其於審判時之陳述並無不符，且其先
    前之陳述未具有較可信之特別情況，故依前揭條文意旨，不
    做為本案之證據。(2)又證人丙○於警詢時就案發之過程及被
    告己○○於案發時是否在場參與犯行之重要情節，與其於審
    判中並無不符，核與其於審判時之陳述並無不符，故其先前
    之陳述不做為本案之證據。(3)證人戊○○於警詢時除就被告
    己○○是否亦有在案發現場乙節之外，其餘案發之原因及過
    程之證述，係與其於審判中之陳述並無不符，故依法不得做
    為本案證據，而其警詢時就被告春育於案發時是否在場參與
    犯行乙節，僅未做正面指認被告春育在場之陳述，然其並未
    積極否認被告己○○當時不在現場，則此部分亦難認有與其
    於審判中之陳述有何不符，故證人戊○○於警詢時之證述，
    依法不得做為證據。
二、又按被告以外之人於偵查中向檢察官所為之陳述，除「顯有
    不可信之情況者」外，得為證據，刑事訴訟法第159 條之1
    第2 項定有明文。查證人丁○○、丙○、戊○○、宋貴集、
    乙○○於偵查中向檢察官所為之言詞陳述，均經渠等以證人
    身分具結在卷，合於法定要件，且現階段刑事訴訟法規定檢
    察官代表國家偵查犯罪、實施公訴，依法其有訊問證人之權
    ，證人且須具結，而實務運作時，偵查中檢察官向被告以外
    之人所取得之陳述，原則上均能遵守法律規定，不致違法取
    供，其可信性極高，復查無「顯有不可信之情況」，依上開
    規定，乃屬傳聞證據之例外情形，均有證據能力。
三、另被告以外之人於審判外之陳述，雖不符同法第159 條之1
    至之4 之規定，而經當事人於審判程序同意作為證據，法院
    審酌該言詞陳述或書面陳述作成時之情況，認為適當者，亦
    得為證據；當事人、代理人或辯護人於法院調查證據時，知
    有第159 條第1 項不得為證據之情形，而未於言詞辯論終結
    前聲明異議者，視為有前項之同意，亦據刑事訴訟法第159
    條之5 規定明確。除前揭供述證據外，本件被告、檢察官及
    辯護人於本院準備程序中均未就其他證據方法之證據能力提
    出爭執，且迄於言詞辯論終結前，亦未就本院所調查之證據
    主張有刑事訴訟法第159 條第1 項不得為證據之情形，應認
    均已同意得作為本案之證據。從而，下述其他之供述證據資
    料縱有屬傳聞證據，且不符刑事訴訟法第159 條之1 至之4
    之規定者，經本院審酌各該證據資料作成時之一切客觀情況
    ，認無不適當之情事，均認有證據能力，合先敘明。
四、長庚醫院證斷證明書及就有關被害人丙○復原狀況之函覆文
    係由醫生所出具，而醫生係從事業務之人，於醫療業務上或
    通常醫療業務過程所製作之證明文書，應屬刑事訴訟法第15
    9 條之4 第2 款所稱之證明文書。
五、內政部警政署刑事警察局槍彈鑑定書，係由檢察官依刑事訴
    訟法第208 條規定囑託內政部警政署刑事警察局就扣案之彈
    殼為鑑定後，由該局所出具之鑑定報告，依刑事訴訟法第15
    9 條第1 項規定之法律有規定之傳聞證據之例外，得做為本
    案之證據。
六、現場監視錄影翻拍照片，係屬攝影設備所拍攝之影像，非為
    供述證據，故不屬傳聞證據，得做為本案之證據。
貳、認定本案事實所憑證據及理由：
一、訊據被告己○○固坦承其曾因被害人丁○○積欠賭場賭債而
    代賭場出面與丁○○所委託之丙○當面商談如何解決賭債事
    宜等情屬實，惟矢口否認有何未經許可持有槍彈、非法剝奪
    人之自由及重傷害犯行，並辯稱：伊於案發當天並不在現場
    云云。經查：
(一)、被害人丁○○於95年2 月15日23時，經其友人即被告己○○
    帶至臺北縣深坑鄉○○路○段某處賭博，因而欠下賭債300
    萬元，被告己○○有代表賭場負責向被害人丁○○追討上開
    賭債，丙○有受丁○○之委託在五股鄉的海釣場及臺北市○○街與被告己○○見面，商談賭債清償事宜等情，此為被告
    己○○所不爭執，核與證人丁○○證述相符，復經證人丙○
    證述上情屬實。另證人戊○○亦證述：伊有陪同丙○至五股
    鄉的海釣場及臺北市○○街與被告己○○見面，所以伊有看
    過被告己○○等情明確。是以，被告己○○確有向丁○○追
    討上述賭債，並有二度與由戊○○陪同之丙○見面以當面商
    談上述賭債乙節，應堪認定。
(二)、訊據證人丙○於96年2 月7 日偵訊時具結證稱：案發當時我
    、丁○○、宋貴集、戊○○和對方自稱「阿興」的男子和另
    外一個人在商談丁○○欠己○○賭債的事情，當天我是第一
    次和庚○○見面，當時阿興他和我們談判時候，我有看到他
    是把手機打開放在大腿附近，後來彼此談判沒有交集，阿興
    並沒有作任何的手勢或是動作，就有5 個人立刻從外面衝進
    來，其中包含己○○在內，因為他的個頭最高，我記的很清
    楚。己○○衝進來手裡拿著一把槍，其他4 人也都有拿著槍
    ，己○○並用台語說「都不要說了，通通帶走」，當時戊○○、宋貴集2 人就立刻跑向廚房逃離現場，我見狀立刻起身
    推開要來捉我的人並向外走去，我就聽到槍聲，就感覺到我
    腳中槍了。當時己○○還有用槍托打我的頭，丁○○當時呆
    坐在現場，就被對方押走了。他們將丁○○押出店外後，我
    記得他們這群人還輪流對著我的大腿開槍，並有人用台語說
    「臭屁，就給他死」，開完槍他們才走出去。丁○○當天是
    穿深色的上衣，個頭不高，他被押的情形，就如監視錄影翻
    拍照片所示。我中槍後，就倒臥在店內，丁○○就被他們押
    出店外等語（見臺灣板橋地方法院檢察署96年度偵字第1777
    號偵查卷第216 至217 頁）。其於本院審理時具結後仍一致
    證稱：我與被告己○○見過二次面談賭債問題，第一次是在
    五股鄉的海釣場見面，該次只有己○○一人，我則帶戊○○
    一起去；第二次是在臺北市○○街見面，己○○有帶一位「
    阿龍」的來，我則係帶戊○○及宋貴集一起去；案發當天是
    丁○○說「阿興」打給他，丁○○通知我一起去的，我忘了
    阿興有無提及受己○○委託來談，但這件事都是己○○代表
    賭場來與伊談的，在與阿興對談過程中，我有看到阿興一直
    玩手機，經伊回想應該是手機有對外通的，可以聽到我們的
    對話，後來就有四、五人衝進來，手上應該都有槍，因為事
    後有撿到不同的彈殼，現場很亂，有人拉我衣領，有聽到有
    人說通通帶走，那個人用台語講，聲音好像是己○○，我當
    時要往大門走，中了五至七槍，至少有三、四人對我開槍，
    丁○○當時是蹲在桌子下；我可以確定被告己○○於案發當
    時確有在場，因我與他見面兩次，一次談了一個小時，錦州
    街那次談了二十多分鐘，事情因他而起，且他代表賭場，身
    形又高大，我有與他面對面所以印象很深，那天他有戴鴨舌
    帽，我有看到他的臉，伊不記得當天他穿什麼衣服等語（見
    本院97年3 月5 日審判筆錄第20至28頁），則依證人丙○既
    然於案發之前不久才與被告己○○有二次當面交涉賭債事宜
    ，且時間非短，衡情證人丙○對於被告己○○之長相及體型
    應已有認識，則其對於案發時被告己○○是否有在現場乙節
    ，理應有所認知不致張冠李戴。
(三)、雖被告己○○之選任辯護人辯護稱以證人丙○於審判中能清
    楚指認被告己○○有在場持槍參與本案，卻於距離案發時間
    較近之警詢中未清楚指證，因認證人丙○之證述並不足採。
    惟查，證人丙○於95年4 月15日在林口長庚醫院接受警詢時
    係證稱：「（問：你於何時？何地遭何人槍擊？）我只知道
    阿榮、阿興、阿成的朝我腿部開槍，阿裕我就不知道了」、
    「（問：你今因何事至上述地點？因何原因遭人槍擊？）因
    處理丁○○（綽號「阿忠」）的賭債糾紛，對方阿興可能認
    為我擋他人財路，所以「阿興」用電話聯絡另5 人從外面進
    來，進來後就用槍拖打我的後腦勺，我掙扎時就有人朝我的
    腿部開槍」、「（問：阿興以電話連絡外面車上的五人進入
    時手上有無拿槍？）他們從大門進入時有二至三人手上有拿
    槍，拿槍者是阿榮、阿興、阿成。阿裕及文吉我不知道」等
    語（見同前第1777號偵查卷第152 至154 頁）；又於95年4
    月17日在林口長庚醫院接受警詢時證稱：我現精神狀況很好
    ，可以接受詢問，我可以確認警方提供被指認人共有6 名中
    之相片編號 (6)號為綽號「阿裕」之人有在場，但不確定有
    無對我開槍（經警方告知該人即為本案被告己○○），其特
    徵為高壯，理平頭；我只知道己○○是五股地區不法份子，
    不知道他們大哥是誰等語（見同前署96年度偵字第1431號偵
    查卷第24至25頁）；再於96年2 月4 日警詢時證稱：當時雙
    方談判人員，我這方有我、丁○○、戊○○、宋貴集等4 人
    ，另對方為陳嘉興及不知名等2 人與我們談判。當時因金額
    談不攏，談判破裂後我們要走時，己○○及另4 個不知名男
    子共5 人衝進來，己○○喊全部帶走。當時我及陳嘉興、不
    知名等2 人在談判，沒有亮出槍械，是談判破裂原因後己○○等5 人衝進來，我看見己○○及另4 人各持1 把手槍；另
    陳嘉興及不知名等2 人有無持槍我無法確定。我因當時受傷
    ，我不清楚何人持槍押人。我判斷是陳嘉興背後開我後大腿
    一槍，中槍倒地後想站起來時，我又看見己○○向我大腿開
    1 槍，另其他不知名男子都有向我開槍，我共中7 槍等語（
    見同前第1777號偵查卷第213 至214 頁）。是以，證人丙○
    對於被告己○○究竟是否有對其開槍乙節，原本於多次警詢
    時均陳稱其並無法確定，卻在前述偵訊及審理時刻明白指述
    被告己○○有持槍並以槍托攻擊其後腦勺乙節，前後證述確
    有不一，然而，證人丙○對於被告己○○於案發當時確有在
    場乙節，則於警詢、偵查及本院審理時均為始終證述一致。
    而按告訴人、證人之陳述有部分前後不符，或相互間有所歧
    異時，究竟何者為可採，法院仍得本其自由心證予以斟酌，
    非謂一有不符或矛盾，即應認其全部均為不可採信；尤其關
    於行為動機、手段及結果等之細節方面，告訴人之指陳，難
    免故予誇大，證人之證言，有時亦有予渲染之可能；然其基
    本事實之陳述，若果與真實性無礙時，則仍非不得予以採信
    ，最高法院74年台上字第1599號判例要旨可參。是以，證人
    丙○就有關被告己○○當時有在場乙節所為基本事實之陳述
    ，並無矛盾，則縱使其事後對於被告對其持槍射擊乙節，或
    因其事後聯想渲染所致，然此係與真實性無礙，其證述被告
    己○○確有在場乙事，則仍非不得採信。
(四)、雖被告己○○之選任辯護人尚辯護稱：證人丙○於審理時係
    證述己○○當日係穿著深色衣服，然經勘驗之監視錄影帶畫
    面，後來進來之五人中並無人穿著深色之衣服，且丙○於鈞
    院庭訊時亦無法自監視錄影畫面指認被告己○○，卻能於案
    發近一年後之96年2 月後之警詢、偵訊及鈞院審理時一再指
    稱被告己○○，因認證人丙○指認被告己○○當日到場乙節
    是否真實即有可疑等語。然查，證人之記憶會隨時間經過而
    就部分細節不復清晰，此乃情理之常，是以，就有關案發當
    時被告己○○究係穿著何種衣服之顏色，記憶有誤，並與常
    理無違。又卷附監視錄影畫面可知，僅有庚○○及與庚○○
    一同到場之人因未戴鴨舌帽，有被拍攝到其二人之臉部正面
    ，其餘五位嫌犯進入上開麥當勞店內時固然亦有被拍攝到，
    惟僅拍攝到該五名嫌犯均頭戴鴨舌帽進出該速食店時之狀態
    ，並未拍攝到該等嫌犯之正面臉部特徵，而該監視畫面因所
    擺設之拍攝位置係在高處往下，故或因拍攝鏡頭角度之影響
    致被拍攝之人的體態及身型比例有所改變，而與真人身型比
    例不符，則證人於本院審理時距離案發時間已近2 年之久，
    則其無法於監視錄影畫面中確認被告己○○究為該五名嫌犯
    中之哪一位，即屬可能，況證人丙○於96年2 月後之歷次警
    詢、偵訊及本院審理時係以其在麥當勞店內親身見聞之情景
    為其供述之依據，而五名嫌犯在店外正欲進入店內之影象，
    則並非當時在店內的證人丙○所得親見並記憶，且依證人丙○所述可知被告己○○及四名男子衝進後即欲強押其與丁○○，並有對其開槍，顯見當時情況對其係屬突然及危急，則
    證人丙○在此情況下，無法正確記憶住當時被告己○○穿著
    衣服之顏色，即與常理相合，故尚難僅以證人丙○無法監視
    錄影畫面辨識出何人為被告己○○，即因此推翻證人丙○多
    次證述被告己○○於案發當時有在現之事實。
(五)、又證人即上開麥當勞速食店店員乙○○於偵查中具結後證述
    稱：「（問：＜經警方提示卷附己○○、甲○○、庚○○照
    片＞在警方訪談紀錄表中提到理平頭  、吃檳榔、體格很壯
    、大概180 公分之人是否是照片中的人？）（手指己○○照
    片）我看到的那個人長的和這個人很像」、「（當庭播放丙○、丁○○、己○○偵訊光碟）剛才我看到在偵訊光碟內，
    高高壯壯的理平頭的那個人，就是我跟警察說的那個拿槍出
    來的人。」、「我看到對方有一個人突然站起來，先拉後來
    被開槍那個人的衣領，然後拿槍指著被開槍的那個人的頭；
    接著高高壯壯的那個人就衝進來，嘴裡對著罵三字經，接著
    雙方就吵起來，然後就發生拉扯，接著我就開始往廚房方向
    逃跑，接著我聽到至少2 聲的槍聲，店外面的事情，我就不
    知道。等到人離開後，我們才出來看，看到有人腿部中槍倒
    在地上。」等語明確（見偵查卷第306 至307 頁）。其復於
    本院審理時結證稱：伊當時剛好在門口整理垃圾，看到旁邊
    有一群人，有一個人站起來拉另一名男子的領子，並罵髒話
    ，有一人就突然拿出槍指著被拉領子的人的頭，我看到時就
    往後跑，在我跑的過程就聽到槍聲，而在還沒有開槍時，有
    一個戴帽子的人衝進來，場面就開始變得混亂，伊當時在警
    察局時記得很清楚，也有指認當時拿槍的人，現在則因時間
    有點久，故有點忘了現在法庭上之被告有誰為當時在現場之
    人等語綦詳（見本院97年3 月5 日審判筆錄第16頁）。雖被
    告己○○辯護人以證人乙○○曾於接受警員訪談時陳稱：當
    時他們一行人5-6 人點餐，且一起聊天，聊了約30多分鐘，
    有一人穿黑色外套體格很壯，吃檳榔站起來很像要打人，後
    來雙方拉扯，拉扯中有一人拿槍出來；伊看到拿槍出來的人
    就是在聊天時站起來穿黑色外套、體格很壯，吃檳榔，理平
    頭的人，身高約180 公分等語（見偵查卷第194 頁），因而
    以此詰問證人乙○○其於接受警方訪談時所提及「有一人穿
    黑色外套體格很壯，吃檳榔站起來很像要打人」，另有提及
    「伊看到拿槍出來的人就是在聊天時站起來穿黑色外套、體
    格很壯，吃檳榔，理平頭的人，身高約180 公分之人」是否
    係在描述同一人或是不同人乙節之記憶已不復清晰，惟仍證
    稱其於警詢及偵查中所指認的就是那位穿黑色外套、體格很
    壯、吃檳榔、理平頭的人，因從體型穿的衣服，感覺很像，
    就是我指認的人；衝進來的人有戴帽子，是高高壯壯的，體
    重有6 、70公斤，身高約有170 ，頭是短的等語。又經蒞庭
    檢察官命證人乙○○當庭目測被告己○○之身高、體重後，
    證人乙○○答稱：「應該有170 高，體重應該有70公斤」等
    語（見本院97年3 月5 日審判筆錄第19頁），由此可見證人
    乙○○依其於現場所見所聞所認知之記憶，而指認過被告己○○即為於案發時在場之人乙節，應堪採信為真實。
(六)、參以證人戊○○於本院審理時已明確結證稱：伊當時因為是
    臉面向外面的玻璃，看到有車停下來，有五、六人走進來，
    伊想將有狀況發生，伊在案發現場有看到被告己○○，他是
    第一個走進來之人，進來時還有搜我身，伊就起身走向櫃台
    ，之後約一、二十秒我才走出來，丙○說他中槍，伊才送他
    去醫院；伊之所以會對被告己○○印象深刻，是因為伊見過
    他兩次，一次在海釣場，一次在錦州街；伊於警詢時說對方
    有七名男子時沒有提及己○○，是因為警察沒有問等語歷歷
    （見本院97年3 月5 日審判筆錄第30至31頁），參以證人戊○○於本案案發之前曾經二度陪同被害人丙○與被告己○○
    見面商談賭債事宜，此亦為被告己○○所不爭執，並據證人
    丙○證述屬實，是以，證人戊○○曾與被告己○○近距離接
    觸，則其對被告己○○之面貌特徵應能辨識，不致誤認。則
    其證述有親見被告己○○於案發時在場，適核與證人丙○及
    乙○○之證述相符合，洵堪採信。
(六)、雖證人即被害人丁○○於96年2 月14日、96年3 月20日警詢
    時、於96年3 月7 日檢察官偵訊時及於本院審理時，就其何
    以至案發現場、如何遭人持槍押走及丙○遭人持槍射擊、及
    遭強押剝奪行動自由至釋放等情節時，並未明確指證被告己○○係在場參與之人。然參諸被害人丁○○於案發後不久之
    95年4 月14日接受警詢時就詳細案發經過及確切之在場人，
    均多所保留，甚且於第一次警詢中向警方陳稱其並未遭對方
    押走，係因為害怕而自行躲藏數小時後始到案說明；又酌以
    證人丁○○於96年3 月7 日偵訊時係證稱：當天到場的人我
    還有一些印象，我沒有看過甲○○，庚○○就是當天在麥當
    勞和我們談判的人。至於己○○有無到場，因為之後情況很
    混亂，我也被嚇到，所以我無法確定等語（見1777號偵查卷
    第230 頁），惟考量其與被告己○○原本即係熟識之朋友，
    則倘若被告己○○確未到場，衡情其對於被告己○○究竟有
    無在現場乙節當可斬釘截鐵地證述，焉會對於「己○○有無
    在場」一事陳稱無法確定之理？由此反足徵證人丁○○應非
    出於自然之證述；另考量本案被害人丁○○於本案案發時係
    遭人押上車，並於上車後被罩上頭套，剝奪行動自由長逾3
    個多小時之久，則在賭債未清償前，其處於隨時有再遭人強
    押索債之恐懼狀態，乃不言可諭，則其對於「己○○有無在
    場」乙節做出與證人即被害人丙○相反之證述，顯係衡量自
    身安全及利害關係後之陳述，要難全部採信為真實，自無從
    因此即推翻其餘證人丙○、戊○○、乙○○等人之證述，而
    逕為對被告己○○有利之認定。
(七)、雖被告己○○辯稱：伊當天係在農會存款，並不在現場云云
    ，並提出五股鄉農會存摺類存款存款憑條1 紙以佐其說（見
    同署96年度偵字第1777號偵查卷第243 頁），惟查，上開存
    款憑條認證欄所載之存款帳戶戶名為己○○、存款時間為95
    年4 月14日13時57分2 秒，此至多僅足證明被告己○○於當
    日13時57分2 秒時人係出現在台北縣五股鄉農會乙事。而本
    件案發時間約於95年4 月14日12時50分許，距離被告己○○
    至五股鄉農會存款之時間已相隔1 個多小時之久。況且，經
    臺北縣政府警察局新莊分局偵查隊偵查佐駕車實地從本件案
    發地點林口鄉○○路麥當勞速食店出發摸擬二條行進路線以
    抵達五股鄉農會，分別費時23分鐘及21分鐘，此有臺北縣政
    府警察局新莊分局偵查報告1 份在卷可考（見同上偵查卷第
    336 頁），是以，被告己○○在案發後從現場離去後再於1
    個小時後至五股農會存款，在時間上甚為充裕；再參酌證人
    丁○○於陳稱：伊遭對方押走後，被押上停在麥當勞門口外
    之休旅車上，該車約以時速70公里速度行駛，大約開30分左
    右就將車子停下來，將我放在車內，我因雙手遭人反綁，我
    不敢反抗，我一個人在車內大約3 個小時，後來對方有2 人
    問我是否要還錢，我就說要還錢，就將我釋放等情（見同前
    第1777 號 偵查卷第262 頁、第316 至317 頁），則從被害
    人丁○○強押走至車上後，該車行駛半小時後停車之情形，
    適足以說明被告己○○參與上開剝奪被害人丁○○行動自由
    之犯行後，何以得空於上述時間至農會存款。從而，上開五
    股農會存款憑條1 紙並不足以供為被告己○○之不在場證明
    至為灼然。
(八)、此外，在案發現場共拾獲5 顆彈殼，經送內政部警政署刑事
    警察局鑑驗結果，其中送鑑彈殼5 顆（編號1 、3 、4 、5
    、7）， 認均係已擊發之口徑9mm 制式彈殼；送鑑彈碎片1
    顆（編號14），認係制式銅包衣彈頭之銅包衣碎片，其上來
    復線特徵紋痕不足，無法比對；送鑑彈頭1 顆（編號6） ，
    認係已擊發之口徑9mm 包衣彈頭；又經比對結果，編號1 及
    4 彈殼經以比對顯微鏡比對結果，其彈底特徵紋痕相吻合，
    認係由同一A 槍所擊發；編號3 及5 彈殼經以比對顯微鏡比
    對結果，其彈底特徵紋痕相吻合，認係由同一B 槍所擊發；
    編號7 彈殼認係由C 槍所擊發等情，有該局95年4 月27日刑
    鑑字第0950053986 號 槍彈鑑定書1 份在卷可稽。由此足證
    被告己○○及其同夥在案發現場所持以對被害人丙○擊發子
    彈之槍枝為制式手槍無訛。
(八)、又被害人丙○於95年4 月14日遭受上開槍擊後送長庚紀念醫
    院救治，經診斷係左股骨幹開放性骨折合併槍擊傷，於95年
    5 月27日回診，經研判其骨折癒合可能併關節活動障礙，或
    長短肢及神經痲痺等症狀，仍須門診追蹤始可評估其是否有
    難以治癒或有礙病患日後生活作息之情形，有長庚紀念醫院
    於95年4 月25日出具之診斷證明書、該院96年1 月15日（九
    六)長 庚院法字第0002號函文暨函附病歷各1 份在卷可稽。
    足認被害人丙○所受傷害確係遭槍擊所致。
(九)、綜上各節所述，參互印證，本案事證已甚明確，被告己○○
    因被害人丁○○積欠上開賭債，為迫使丁○○儘速清償，而
    於上揭時、地，夥同同案被告庚○○及其他真實姓名年籍不
    詳之成年男子，共同持槍以強押剝奪被害人丙○行動自由，
    經遭丙○抵抗而對之朝腳部射擊而強押未果，致丙○重傷害
    未遂，以及共同將被害人丁○○行動自由剝奪得逞等犯行，
    應堪認定。
二、刑法修正後本案法律適用之說明：
    按行為後法律有變更者，適用行為時之法律。但行為後之法
    律有利於行為人者，適用最有利於行為人之法律，刑法第2
    條第1 項定有明文，而刑法第2 條係規範行為後法律變更所
    生新舊法律比較適用之準據法，是刑法第2 條本身雖經修正
    ，但該條文既屬適用法律之準據法，本身尚無比較新舊法之
    問題，應逕適用裁判時之刑法第2 條規定以決定適用之刑罰
    法律。次按法律變更之比較適用，比較時應就罪刑有關之共
    犯、未遂犯、想像競合犯、牽連犯、連續犯、結合犯，以及
    累犯加重、自首減輕暨其他法定加減（如身分加減）與加減
    例等一切情形，綜其全部罪刑之結果而為比較；且就比較之
    結果，須為整體之適用，不能割裂分別適用各該有利於行為
    人之法律，此即法律變更之比較適用所應遵守之「罪刑綜合
    比較原則」及「擇用整體性原則」（參照最高法院24年上字
    第4634號判例、同院27年上字第2615號判例，及最高法院95
    年第8 次刑事庭會議決議）。被告行為後，刑法第28條、第
    33條、第55條、第56條等規定均業經修正，於94年2 月2 日
    經總統公布，並自95年7 月1 日起施行（以下簡稱新刑法，
    修正前刑法簡稱舊刑法），茲說明本案新舊刑法適用情形如
    下：
  (一)舊刑法第28條係規定：「二人以上共同實施犯罪之行為者，
    皆為正犯」，修正後則將成立共同正犯之標準，由共同正犯
    之共同「實施」犯罪，改為共同「實行」犯罪，修正理由係
    認「實施」一詞，在實務上向來認為涵蓋陰謀、預備、著手
    、實行等概念在內，惟基於近代刑法個人責任原則及法治國
    人權保障之思想，上開實務見解應有所修正，不應承認「陰
    謀共同正犯」及「預備共同正犯」為共同正犯之參與類型，
    然無礙於「共謀共同正犯」之成立。是修正後之共同正犯之
    可罰性要件之範圍業已限縮，乃屬行為可罰性要件之變更，
    自應比較新舊法。本件被告無論依修正前後規定，均構成共
    同正犯，是此部分修正對被告言之，並無有利或不利之區別
    。
  (二)舊刑法第55條牽連犯及第56條連續犯之規定，業經新刑法刪
    除牽連犯及連續犯之規定，此刪除雖非屬犯罪構成要件之變
    更，但顯已影響行為人刑罰之法律效果，自屬法律有變更，
    而依新刑法既已刪除牽連犯及連續犯之規定，則所犯上述數
    行為依數罪併罰之規定分論併罰，則依刑法第2 條第1 項規
    定之「從舊從輕」原則，比較新、舊法結果，適用被告之行
    為時法律即舊刑法論以連續犯，以一罪論，及以牽連犯，從
    一重罪處斷，較有利於被告。
  (三)關於罰金刑，刑法第302 條雖未修正，惟刑法分則編各罪所
    定罰金刑之貨幣單位原為銀元，舊刑法第33條第5 款規定：
    「罰金：1 元（銀元）以上。」，而依罰金罰鍰提高標準條
    例規定，就72年6 月26日前修正之刑法部分條文罰金數額提
    高2 至10倍，其後修正者則不提高倍數，並依現行法規所定
    貨幣單位折算新臺幣條例規定，以銀元1 元折算新臺幣3 元
    。而新刑法第33條第5 款規定：「罰金：新臺幣1000元以上
    ，以百元計算之。」，新刑法第33條第5 款所定罰金貨幣單
    位經修正為新臺幣後，刑法分則各罪所定罰金刑之貨幣單位
    亦應配合修正為新臺幣，為使刑法分則編各罪所定罰金之最
    高數額與刑法修正前趨於一致，乃增訂刑法施行法第1 條之
    1 ：「中華民國94年1 月7 日刑法修正施行後，刑法分則編
    所定罰金之貨幣單位為新臺幣。94年1 月7 日刑法修正時，
    刑法分則編未修正之條文定有罰金者，自94年1 月7 日刑法
    修正施行後，就其所定數額提高為30倍。但72年6 月26日至
    94年1 月7 日新增或修正之條文，就其所定數額提高為3 倍
    。」。從而，刑法分則編各罪所定罰金刑之最高數額，於上
    開規定修正後並無不同，惟新刑法第33條第5 款所定罰金刑
    最低數額，較之修正前提高，自以舊刑法第33條第5 款規定
    有利於被告。
  (四)經綜合前述各項罪刑法律變更，整體為「從舊從輕」之比較
    結果，應一體適用被告行為時即舊刑法之規定，較有利於被
    告，合先敘明。
三、被告己○○所為，係犯係犯槍砲彈藥刀械管制條例第7 條第
    4 項、第12條第4 項之未經許可持有手槍罪、未經許可持有
    子彈罪，刑法第302 條第1 項非法剝奪人之自由罪、同法第
    302 條第3 項、第1 項非法剝奪人之自由未遂罪、同法第27
    8 條第1 項重傷害未遂罪。被告己○○與同案被告庚○○及
    其他真實姓名年籍不詳之「阿川」、「阿賢」、「阿榮」、
    「文吉」等成年男子間，就上開罪名，均有犯意聯絡及行為
    分擔，為共同正犯。雖公訴意旨認被告己○○與其他共同正
    犯持槍射擊被害人丙○之腿部，致被害人丙○受有左股骨幹
    開放性骨折合併槍擊傷，現已併發長短肢之身體有難治重傷
    害，係涉犯重傷害既遂罪嫌。按刑法第10條第4 項第4 款所
    稱毀敗一肢以上之機能，係指肢體因傷害之結果完全喪失其
    效用者而言，初不以驗斷時之狀況如何為標準，如經過相當
    之診治而能回復原狀，或雖不能回復原狀而僅祇減衰其效用
    者，仍不得謂為該款之重傷，最高法院28年上字第1098號判
    例可資參照。查本案被害人丙○所受槍害經送醫救治後，診
    斷係左股骨幹開放性骨折合併槍擊傷，於95年5 月27日回診
    ，經研判其骨折癒合可能併關節活動障礙，或長短肢及神經
    痲痺等症狀，仍須門診追蹤始可評估其是否有難以治癒或有
    礙病患日後生活作息之情形，有長庚紀念醫院於95年4 月25
    日出具之診斷證明書、該院96年1 月15日（九六)長 庚院法
    字第0002號函文暨函附病歷各1 份在卷可稽。又依據被害人
    丙○證稱：我的右腳中2 槍，現在已經完全復原，我的左腳
    中槍的情形比較嚴重，醫生說是粉碎性骨折，開刀後有置入
    鋼釘，現在還殘餘二個彈頭在左腳內，而且左腳因為置入鋼
    釘後，和右腳已經有3 公分的差距，所以我現在走路會一跛
    一跛的等語（見1777號偵查卷第218 頁）。綜上可知，被害
    人丙○之左下肢經醫治結果仍能行走而僅不能照常，祇可認
    為減衰機能，並未完全喪失其效用，而其因骨折癒合固可能
    因此併關節活動障礙，或長短肢等症狀，仍難謂減損其效能
    已達嚴重程度，應認係符合重傷害未遂之程度，起訴意旨認
    係重傷既遂，容有未合，附此敘明。又被告己○○於同一時
    地，以一行為而觸犯上開未經許可持有手槍及未經許可持有
    子彈二罪名，為想像競合犯，應依法從情節較重之未經許可
    持有手槍罪處斷。又其以一行為觸犯非法剝奪人之自由罪及
    非法剝奪人之自由未遂罪，亦為想像競合犯，應依從一重之
    非法剝奪人之自由罪處斷。又被告己○○所犯上開未經許可
    持有手槍罪、非法剝奪人之自由罪、重傷害未遂罪三罪間，
    有方法結果關係，依修正前刑法第55條規定，為牽連犯，應
    從一重之未經許可持有手槍罪處斷。酌審被告己○○始終飾
    詞否認犯罪，顯無悔過之意，又己○○為保全賭債，竟不思
    以正途為之，糾結朋黨持槍押人，甚而輪番開槍傷人，除侵
    害人之身體及自由不受侵犯之基本人權外，更已嚴重影響社
    會秩序等犯罪動機、犯罪手段及所生危害等一切情狀，量處
    如主文所示之刑，又本案被告己○○行為後，舊刑法第42
    條第2 項規定為：「易服勞役以1 元以上3 元以下，折算1
    日。但勞役期限不得逾6 個月。」，且修正前罰金罰鍰提高
    標準條例第2 條前段規定：「依刑法第41條易科罰金或第42
    條第2 項易服勞役者，均就其原定數額提高為100 倍折算1
    日。」（罰金罰鍰提高標準條例第2 條已於95年5 月17日修
    正公布刪除，並自同年7 月1 日起施行），是被告行為時之
    易服勞役折算標準，應以銀元100 元以上300 元以下折算1
    日，經折算為新臺幣後，應以新臺幣300 元以上90 0元以下
    折算1 日，而修正後刑法第42條則將前開條項移列至第3 項
    ，並修正為：「易服勞役以新臺幣1 千元、2 千元或3 千元
    折算1 日。但勞役期限不得逾1 年。」，經比較新舊法規定
    結果，以修正後之法律較為有利，依刑法第2 條第1 項後段
    之規定，自應適用最有利於行為人之法律即修正後刑法第42
    條第3 項前段之規定，諭知罰金刑如易服勞役之折算標準，
    以資懲儆。被告己○○與其同夥所使用之手槍並未扣案，無
    積極證據證明尚未滅失，未免日後執行困難，爰不於本案併
    予諭知沒收。至於扣案之5 顆彈殼，係已擊發之子彈所殘存
    之物，不復具傷殺力，非屬違禁物，亦已不屬被告所有，自
    無從予以宣告沒收，併此陳明。
四、至於同案被告庚○○，業因經合法傳喚，拘提未到而通緝在
    案，俟經其通緝到後始另行審結，併此陳明。
、被告甲○○被訴部分：
一、公訴意旨另以：被告甲○○與被告己○○係國中同學，另被
    告己○○與庚○○為舊識。緣丁○○因積欠被告己○○前揭
    賭債遲未清償，經己○○多次催討未果，乃心生不滿，遂與
    被告甲○○及庚○○、、真實姓名年籍不詳綽號為「阿川」
    、「阿賢」、「阿榮」、「文吉」等成年男子，基於未經許
    可持有手槍及子彈、非法剝奪人之行動自由自由及重傷害之
    犯意聯絡，謀議先由庚○○於同年4 月13日以所持用之0000
    000000號行動電話門號撥打丁○○所持用之0000000000號行
    動電話門號，約定於同年月14日中午在臺北縣林口鄉○○路
    250 號之麥當勞速食店內談判，被告己○○等人並共同持有
    自不詳時日起以不詳方式所取得之制式手槍四把及子彈若干
    發資為武力後盾，先由庚○○與「阿川」前往與丁○○談判
    ，倘雙方談判不成，再由庚○○通知己○○等人進入上開速
    食店，強押丁○○離去，以迫使丁○○儘速償還上開賭債。
    丁○○接獲庚○○約定談判之電話後，恐遭不測，乃聯絡丙○出面參與談判，丙○為仗聲勢，復聯絡宋貴集與戊○○一
    同到場。庚○○先於當日12時24分許抵達上開速食店，與嗣
    於同日12時40分許到場之丙○及丁○○等人進行談判，因雙
    方意見相歧，談判遂告破裂。庚○○旋依先前謀議計畫，通
    知己○○等人到場。己○○等人乃共乘一部車牌號碼不詳之
    鐵灰色休旅車趕抵現場，並於同日12時49分許，共同持有制
    式手槍四把及子彈若干發，魚貫進入上開速食店。己○○到
    場後旋大聲喝叱「都不要說了，通通帶走」，宋貴集與戊○○見狀乃立即往廚房方向逃逸，甲○○等人旋以持槍之非法
    方法強行押走丙○及丁○○，因丙○不斷反抗，己○○乃以
    其所持手槍槍托敲擊丙○頭部（傷害部分，未據告訴），然
    丙○依舊不從而不遂。被告甲○○、庚○○及「阿榮」等人
    乃持槍輪流朝丙○腿部射擊，致丙○受有左股骨幹開放性骨
    折合併槍擊傷，現已併發長短肢之於身體有難治重傷害。被
    告己○○等人乃將丁○○強押上車，而共同非法剝奪他人行
    動自由。途中，被告己○○先於五股鄉○○路○段附近下車
    ，並前往五股鄉農會辦理存款事宜，其餘人則將丁○○押往
    他處，並質問丁○○該如何處理上開賭債，直至丁○○應允
    儘速償還上開賭債後，同案被告庚○○等人始於同日17時30
    分許在臺北縣林口鄉○○路附近釋放丁○○。警方於接獲民
    眾報案後，旋即趕往上開速食店蒐證，嗣經檢察官指揮警方
    長期監控後，始於95年12月23日3 時許，在臺北縣三重市○○○路331 巷口拘提甲○○到案。因認被告甲○○所為，係
    與同案被告己○○及庚○○等人共同涉犯槍砲彈藥刀械管制
    條例第7 條第4 項、第12條第4 項之未經許可持有槍彈；刑
    法302 條第1 項非法剝奪人之自由；第302 條第3 項、第1
    項非法剝奪人之自由未遂；第278 條第1 項重傷害等罪嫌。
二、按犯罪事實應依證據認定之，無證據不得認定犯罪事實；又
    不能證明被告犯罪者，應諭知無罪之判決，刑事訴訟法第15
    4 條第2 項、第301 條第1 項分別定有明文。再按認定不利
    於被告之事實，須依積極證據，苟積極證據不足為不利於被
    告事實之認定時，即應為有利於被告之認定；又刑事訴訟上
    證明之資料，無論其為直接或間接證據，均須達於通常一般
    之人均不致有所懷疑，而得確信其為真實之程度，始得據為
    有罪之認定，若其關於被告是否犯罪之證明未能達此程度，
    而有合理懷疑之存在，致使無從形成有罪之確信，根據「罪
    證有疑，利於被告」之證據法則，即不得遽為不利被告之認
    定（參看最高法院30年上字第816 號、76年臺上字第4986號
    判例可資參照。
三、公訴人認被告甲○○涉犯上開罪嫌，無非係以被告甲○○於
    警詢及偵查中供述其與被告己○○係舊識及曾出面向丁○○
    催討上開賭債等情、證人即被害人丙○及丁○○於警詢及偵
    查中之指述及證述、證人戊○○、黃品瑄於警詢之證述、證
    人宋貴集於警詢之證述、證人楊儒鵬、乙○○、王潔穎於警
    詢及偵查中之證述、長庚紀念醫院診斷證明書及上開醫院林
    口分院函及病歷資料、案發現場監視錄影翻拍照片、被告甲○○所使用行動電話之雙向通聯記錄、內政部警政署刑事警
    察局槍彈鑑定書等為其主要論據。訊據被告甲○○堅決否認
    有何上開犯行，並辯稱：伊當時並不在現場等語。經查：
(一)、固然證人丙○於95年4 月17日在林口長庚醫院接受警詢時係
    證稱：伊可從警方所提供被指認人的6 名相片中，確認本案
    被告甲○○，綽號「阿成」，即為對我開槍之人等語（同前
    第1431號偵卷第24頁）；惟證人丙○於96年1 月3 日偵訊時
    係證稱：被告甲○○並非案發當天，與「阿興」一起到場談
    判之人，後來4、5個人衝進來，伊並不確定被告甲○○當時
    有無在現場，伊之前於警詢稱甲○○在場，因為當時事情發
    生很快，狀況又很混亂，我印象不是很清楚，在製作筆錄時
    候，我朋友也在場，當時大家在印象很模糊的狀況下，才會
    指述甲○○有在場等語。經偵查檢察官將其與被告甲○○及
    其選任辯護人隔離後，證人丙○仍陳稱：伊在來開庭之前沒
    有受到外來壓力；伊在槍擊案發生前半個月左右，有曾經為
    了賭債事情和甲○○先在五股的茶藝館見面商談過，當時阿
    育沒有來等語（見1431號偵查卷第129 頁）。其復於本院審
    理時證稱：伊之所以於警詢時指認被告甲○○係對伊開槍之
    人，是因為當時剛動完手術，還很氣憤，警察問我問題，旁
    邊有人七嘴八舌，可能被誤導，我像回答填充題一樣的回答
    ，但事後回想我能確認陳春確實在場，但是甲○○就不確定
    ；伊於長庚醫院的筆錄有些部分是不正確，因為有些部分是
    我不敢確認的等語（見本院97年3 月5 日審判筆錄第24頁）
    ，而酌以被害人丙○與被告甲○○僅因為商談丁○○上述賭
    債事宜而見過一次面，渠等間應無特殊情誼，而被害人丙○
    亦非上開賭債之債務人，衡情其應無迴護被告甲○○而故為
    對被告甲○○有利之證詞，因而自陷偽證罪責之理，應認證
    人丙○於本院審理時經具結後所為之證述應堪採為憑信。
(二)、另證人戊○○固於警詢時曾證稱：我與「阿誠」在第1 次談
    判就見過面，今天是第2 次見面，他們年約30多歲，正確年
    籍我不清楚，對方從外面進來的五位中有一位叫「阿誠」，
    他年約30多歲、身高約165 公分、留西裝頭、著白色T 恤、
    藍色的牛仔褲等語（見同前第1777號偵查卷第156 頁），惟
    其並未曾指證被告甲○○即為其所述「阿誠」之人。又其於
    本院審理時係證稱：伊於案發現場並未看到被告甲○○或阿
    成之人，因為當時沒談多久，現場就很混亂，我就走到櫃台
    ；伊之所以於警詢時說有見過「阿成」一次，談判當天是第
    二次，是因為當天他們都有戴帽子，伊不確定，伊那樣說是
    警察叫伊一定要說等語（見本院97年3 月5 日審判筆錄第29
    頁），是以，證人戊○○證述被告甲○○並非案發時在場之
    人，並未為對被告甲○○有何不利之證述。
(三)、而證人丁○○於警詢時未曾證述被告甲○○為在案發現場參
    與犯行之人。又其於96年3 月7 日檢察官偵訊時具結後明確
    證稱：當天到場的人我還有一些印象，我沒有看過甲○○，
    庚○○就是當天在麥當勞和我們談判的人等語（見同前第17
    77號偵查卷第230 頁）；復於本院審理時結證稱：伊在案發
    現場並未看到被告甲○○等語（見本院97年3 月5 日審判筆
    錄第10頁）。又公訴人所舉之證人宋貴集、楊儒鵬、乙○○
    、王潔穎、王品瑄等人之證詞，僅足證明於95年4 月14日在
    上述麥當勞速食店內有發生槍擊事件，渠等均未證述有目擊
    被告甲○○在場，亦無足證明被告甲○○與同案被告己○○
    及庚○○間有何犯意聯絡或行為分擔。
(四)、雖依卷附被告甲○○申請之門號0000000000號行動電話之雙
    向通聯紀錄可知（見偵查卷第341 至342 頁），該行動電話
    於95年4 月14日11時59分、12時33分及12時52分有三通與被
    告庚○○之通話紀錄，且該三通通話之基地台所在位置為係
    在臺北縣林口鄉○○路附近，而被告甲○○對此辯解稱：當
    日約8 時許，綽號「拳頭」之庚○○來釣蝦場找伊，說伊行
    動電話沒有電，並向伊借電話，然後跑到外面去講，就沒將
    手機還給伊，伊也不知道他的對話內容等語（見本院97年4
    月8 日審判筆錄第7 頁），而同案庚○○因已通緝中，無從
    傳喚到庭與之對質，是以，被告甲○○之辯詞是否屬實，尚
    屬有疑。惟公訴人所舉出之上開通聯紀錄至多僅能證明被告
    甲○○之行動電話有於上揭時間與被告庚○○通過電話之事
    實，惟公訴人所舉出之其他證據，並無足以確切證明被告甲○○於案發時有在場乙節，則被告甲○○之上開辯解縱屬虛
    妄，亦無從據此逕為不利被告之認定。
(五)、卷附長庚紀念醫院診斷證明書及上開醫院林口分院函及病歷
    資料，僅係證明被害人丙○確有遭受槍擊之事實，並無足證
    明係被告甲○○所為；又卷附案發現場監視錄影翻拍照片，
    並未拍攝到可供辨識出係被告甲○○之面貌及其他特徵之影
    像，業經證人丙○、戊○○等人證述明確，故該此書面證據
    不足以引為不利於被告甲○○之認定。另卷附內政部警政署
    刑事警察局槍彈鑑定書僅係證明被害人丙○係遭制式手槍所
    擊傷，並無從證明被告甲○○即為持槍之人。
(六)、此外，本件復查無其他積極確切之證據足資認定被告甲○○
    有上開犯行，依前開之說明及罪疑惟輕之刑事訴訟原則，被
    告甲○○於案發時是否在場仍有合理懷疑存在，被告甲○○
    上開犯行尚屬不能證明，依上開說明，自應依法為被告甲○○無罪之諭知。
據上論斷，應依刑事訴訟法第299 條第1 項前段、第301 條第1
項，槍砲彈藥刀械管制條例第7 條第4 項、第12條第4 項，刑法
2 條第1 項、第11條前段、修正前刑法第28條、刑法第278 條第
3 項、第1 項、第302 條第1 項、第302 條第3 項、修正前、後
刑法第55條、刑法第42條第3 項前段，刑法施行法第1 條之1 ，
判決如主文。
本案經檢察官江祐丞到庭執行職務。
中    華    民    國    97    年    4     月    22    日
                  刑事第十一庭  審判長法  官  徐蘭萍
                                      法  官  邱景芬
                                      法  官  林淑婷
以上正本證明與原本無異
如不服本判決應於送達後10日內向本院提出上訴狀
                                      書記官  林金良
中    華    民    國    97    年    4     月    22    日
附錄本案論罪科刑法條全文：
槍砲彈藥刀械管制條例第7條
未經許可，製造、販賣或運輸火砲、肩射武器、機關槍、衝鋒槍
、卡柄槍、自動步槍、普通步槍、馬槍、手槍或各類砲彈、炸彈
、爆裂物者，處死刑、無期徒刑或7 年以上有期徒刑；處徒刑者
，併科新台幣3 千萬元以下罰金。
未經許可，轉讓、出租或出借前項所列槍砲、彈藥者，處無期徒
刑或5 年以上有期徒刑，併科新台幣1 千萬元以下罰金。
意圖供自己或他人犯罪之用，而犯前二項之罪者，處死刑或無期
徒刑；處徒刑者，併科新台幣5 千萬元以下罰金。
未經許可，持有、寄藏或意圖販賣而陳列第1 項所列槍砲、彈藥
者，處5 年以上有期徒刑，併科新台幣1 千萬元以下罰金。
第 1 項至第 3 項之未遂犯罰之。
槍砲彈藥刀械管制條例第12條
未經許可，製造、販賣或運輸子彈者，處1 年以上7 年以下有期
徒刑，併科新台幣500 萬元以下罰金。
未經許可，轉讓、出租或出借子彈者，處6 月以上5 年以下有期
徒刑，併科新台幣300 萬元以下罰金。
意圖供自己或他人犯罪之用，而犯前二項之罪者，處3 年以上10
年以下有期徒刑，併科新台幣700 萬元以下罰金。
未經許可，持有、寄藏或意圖販賣而陳列子彈者，處5 年以下有
期徒刑，併科新台幣300 萬元以下罰金。
第 1 項至第 3 項之未遂犯罰之。
中華民國刑法第302條
（剝奪他人行動自由罪）
私行拘禁或以其他非法方法，剝奪人之行動自由者，處5 年以下
有期徒刑、拘役或3 百元以下罰金。
因而致人於死者，處無期徒刑或7 年以上有期徒刑，致重傷者，
處3 年以上10年以下有期徒刑。
第 1 項之未遂犯罰之。
中華民國刑法第278條
(重傷罪)
使人受重傷者，處5 年以上12年以下有期徒刑。
犯前項之罪因而致人於死者，處無期徒刑或7年以上有期徒刑。
第1項之未遂犯罰之。


司法院資訊處製作；財團法人民間司法改革基金會備份。
